臺灣臺北地方法院刑事判決
111年度簡上字第125號
上  訴  人
即  被  告  黃有明




上列上訴人即被告因毀棄損壞案件，不服本院民國111年5月27日
111年度簡字第915號第一審刑事簡易判決（偵查案號：111年度
偵字第4836號），提起上訴，本院管轄之第二審合議庭判決如下
：
    主  文
上訴駁回。
    事實及理由
一、按被告於第二審經合法傳喚，無正當之理由不到庭者，得不
    待其陳述，逕行判決，刑事訴訟法第371條定有明文。又對
    於簡易判決有不服而上訴者，準用該規定，同法第455條之1
    第3項亦有明定。被告黃有明經本院合法傳喚後，無正當理
    由於審理期日未到庭，有被告刑事聲明上訴狀（載明實際居
    住在臺北市○○區○○路0段000巷00弄0號）、送達證書、臺灣
    高等法院被告前案紀錄表、本院民國111年9月23日審判筆錄
    可參（本院卷第11、77、83至87、91至94頁），依此揭規定
    ，爰不待其陳述逕為一造辯論判決，合先敘明。
二、本案經審理結果，認第一審以被告犯毀損他人物品罪，判處
    拘役50日，如易科罰金，以新臺幣（下同）1,000元折算1日
    ，其認事用法及量刑均無不當，應予維持，依刑事訴訟法第
    373條之規定，關於本案之事實、證據及理由，均引用第一
    審刑事簡易判決處刑書記載之事實及理由（詳附件）。
三、被告上訴意旨略以：本案被告因於111年1月7日上午5時30分
    許上工後因身體微恙、精神恍惚、神智不清，突然發病，順
    手拾起路旁木棒揮打，然於偵查時已當庭坦承犯行，但檢察
    官未給予告訴人聯絡方式，故無法主動向告訴人道歉並賠償
    ，又被告於108年10月19日亦因發病造成鄰居3輛車受損，該
    案有問得被害人電話而達成和解，請求給予本案告訴人電話
    以向告訴人聯絡賠償並致歉云云。
四、上訴應駁回之理由：
㈠、按法官於有罪判決如何量處罪刑，係為實體法賦予審理法官
    裁量之刑罰權事項，法官行使此項裁量權，自得依據個案情
    節，參酌刑法第57條所定各款犯罪情狀之規定，於法定刑度
    內量處被告罪刑；除有逾越該罪法定刑或法定要件，或未能
    符合法規範體系及目的，或未遵守一般經驗及論理法則，或
    顯然逾越裁量，或濫用裁量等違法情事之外，並不得任意指
    摘其量刑違法。且在同一犯罪事實與情節，如別無其他加重
    或減輕之原因，下級審法院量定之刑，亦無過重或失輕之不
    當情形，則上級審法院對下級審法院之職權行使，原則上應
    予尊重。準此，第一審法院所為量刑，如非有上揭明顯違法
    之情事，尚難得以擅加指摘其違法或不當。
㈡、本案經原審審理結果，認被告事證明確，故以被告所犯毀損
    他人物品罪，審酌其無由擅自毀損告訴人吳進發、羅子浩（
    下合稱告訴人2人）車輛，造成告訴人2人之財產損失，所為
    實有不該，惟念其坦承犯行之犯後態度，併考量其自述國中
    畢業之智識程度、家庭經濟狀況貧寒、患有憂鬱症及精神恍
    惚、有輕度身心障礙證明，並自述係因精神病發作才為毀損
    行為之動機、手段、素行，暨告訴人2人均請求依法判決之
    量刑意見等一切情狀，量處之刑度亦於法定刑度範圍內為之
    ，並未濫用或逾越裁量權限，且無判決理由不備，或其他量
    刑輕重相差懸殊、違反比例原則、未符法規範體系及目的、
    未遵守一般經驗及論理法則等違法或不當之處，核其認事用
    法及量刑均屬允當。
㈢、上訴意旨固以其於偵查中無機會與告訴人2人和解，且其曾於
    先前所犯案件與被害人和解等情為由，提起上訴。惟告訴人
    吳進發陳稱：本人無調解意願，因為擔心與他碰面被記住後
    ，日後會遭他報復，法院審理期日不會出庭等語（原審卷第
    17頁，本院卷第53頁），明確表達無出庭及與被告和解之意
    ；且原審就被告有無調解意願乙節，始終無法與被告取得聯
    繫（原審卷第23頁），而被告經本院傳喚後無正當理由未於
    審理期日到庭，業經認定如前，復於本案言詞辯論終結前，
    均未與告訴人2人達成和解並賠償渠等損失，堪認其實無積
    極與告訴人2人和解之意甚明。從而，其以上述事由請求撤
    銷原判決，改量處較輕之刑云云，為無理由，應予駁回。
據上論斷，應依刑事訴訟法第455條之1第1項、第3項、第371條
、第368條，判決如主文。
本案經檢察官楊石宇聲請以簡易判決處刑，檢察官謝奇孟到庭執
行職務。
中　　華　　民　　國　　111 　年　　10　　月　　21　　日
　　　　　　　　　刑事第五庭    審判長法　官  林虹翔
　　　　　　　　　　　　　　　　　　　法　官  張敏玲
　　　　　　　　　　　　　　　　　　　法　官  陳冠中
上正本證明與原本無異。
不得上訴。
                                      書記官  涂曉蓉
中　　華　　民　　國　　111 　年　　10　　月　　21　　日
附件：
臺灣臺北地方法院刑事簡易判決
111年度簡字第915號
聲  請  人  臺灣臺北地方法院檢察署檢察官
被　　　告　黃有明　男　民國00年00月00日生
　　　　　　　　　　身分證統一編號：Z000000000號
　　　　　　　　　　居臺北市○○區○○路0段000巷00弄0號
上列被告因毀棄損壞案件，經檢察官聲請以簡易判決處刑（111
年度偵字第4836號），本院判決如下：
    主      文
黃有明犯毀損他人物品罪，處拘役伍拾日，如易科罰金，以新臺
幣壹仟元折算壹日。
扣案之木棍壹支沒收。
    事實及理由
一、本案犯罪事實及證據均引用檢察官聲請簡易判決處刑書之記
    載（如附件）。
二、論罪科刑：
(一)核被告所為，係犯刑法第354條之毀損他人物品罪。被告係
    基於單一犯意，於密切接近之時間、地點持木棍敲擊車輛，
    造成告訴人二人車輛受損，依一般社會健全觀念，在時間差
    距上難以強行分開，應視為數個舉動接續施行，論以接續犯
    。被告係以一行為侵犯告訴人二人之財產法益，為同種想像
    競合犯，從一重處斷，僅論以一罪。
(二)爰審酌被告無由擅自毀損告訴人車輛，造成告訴人之財產損
    失，所為實有不該，惟念被告坦承犯行之犯後態度，併考量
    被告自述國中畢業之智識程度、家庭經濟狀況貧寒、患有憂
    鬱症及精神恍惚、有輕度身心障礙證明，並自述係因精神病
    發作才為毀損行為之動機（見臺灣臺北地方檢察署111年度
    偵字第4836號卷，下稱偵卷，第11頁，於本案中尚無足夠證
    據證明其已達於刑法第19條第1項、第2項所定之情形）、手
    段、素行，暨告訴人均請求依法判決之量刑意見（見本院卷
    第25至27頁）等一切情狀，量處如主文所示之刑，並諭知易
    科罰金之折算標準。
三、末按供犯罪所用、犯罪預備之物或犯罪所生之物，屬於犯罪
    行為人者，得沒收之，刑法第38條第2項本文定有明文。經
    查，扣案之木棍一支，為被告所有且係供本案犯罪所用之物
    ，自應依前揭規定宣告沒收之。
四、依刑事訴訟法第449條第1項前段、第3項、第450條第1項、
    第454條第2項，逕以簡易判決處刑如主文。
本案經檢察官楊石宇聲請以簡易判決處刑。
中　　華　　民　　國　　111 　年　　5 　　月　　27　　日
                  刑事第十五庭  法  官  唐玥
以上正本證明與原本無異。
如不服本判決應於收受送達後20日內向本院提出上訴書狀，並應
敘述具體理由；其未敘述上訴理由者，應於上訴期間屆滿後20日
內向本院補提理由書（均須按他造當事人之人數附繕本）「切勿
逕送上級法院」。告訴人或被害人如對於本判決不服者，應具備
理由請求檢察官上訴，其上訴期間之計算係以檢察官收受判決正
本之日期為準。因疫情而遲誤不變期間，得向法院聲請回復原狀
。
                                書記官  林鼎嵐
中　　華　　民　　國　　111 　年　　5 　　月　　30　　日
附錄本案論罪科刑法條全文：
中華民國刑法第354條
毀棄、損壞前二條以外之他人之物或致令不堪用，足以生損害於
公眾或他人者，處2年以下有期徒刑、拘役或1萬5千元以下罰金
。
附件：
臺灣臺北地方檢察署檢察官聲請簡易判決處刑書　
111年度偵字第4836號
　　被　　　告　黃有明　男　00歲（民國00年00月00日生）
　　　　　　　　　　　　住臺北市○○區○○路0段000巷00弄0號
　　　　　　　　　　　　國民身分證統一編號：Z000000000號
上列被告因毀棄損壞案件，業經偵查終結，認為宜聲請以簡易判
決處刑，茲將犯罪事實及證據並所犯法條分敘如下：
　　　　犯罪事實
一、黃有明基於毀損他人器物之犯意，於民國111年1月7日5時47
    分許，持所自備之木棍1支，在臺北市○○區○○路0段000號前
    ，敲毀吳進發所有之車牌號碼0000-00號自小客車(78號停車
    格)及羅子浩所有之車牌號碼000-0000號自小客貨車(81號停
    車格)左方後照鏡，致兩車左方後照鏡，均不堪使用，足生
    損害於吳進發及羅子浩。嗣經警循線調閱監視器畫面，始悉
    上情。
二、案經吳進發、羅子浩訴由臺北市政府警察局中正第二分局報
    告偵辦。
　　　　證據並所犯法條
一、訊據被告黃有明對於前開犯罪事實坦承不諱，業經證人即告
    訴人吳進發、羅子浩證述綦詳，復有監視錄影翻拍照片、現
    場照片在卷可佐，足認被告任意性自白與事實相符，其犯行
    洵堪認定。
二、核被告所為，係犯刑法第354條之毀損罪嫌。又被告先後砸
    毀告訴人2人之車輛之數行為，係於密切接近之時地實施，
    各行為之獨立性極為薄弱，依一般社會健全觀念，在時間差
    距上，難以強行分開，在刑法評價上，以視為數個舉動之接
    續施行，合為包括之一行為予以評價，較為合理，屬接續犯
    。
三、依刑事訴訟法第451條第1項聲請逕以簡易判決處刑。
　　此　　致
臺灣臺北地方法院
中　　華　　民　　國　 111　　年　　3 　　月　　22　　日
　　　　　　　　　　　　　　　檢　察　官   楊石宇
本件正本證明與原本無異 
中　　華　　民　　國　 111　　年　　4 　　月　27　　日
　　　　　　　　　　    　 　 書  記  官   鍾宜學
附錄本案所犯法條全文 
中華民國刑法第354條
毀棄、損壞前二條以外之他人之物或致令不堪用，足以生損害於
公眾或他人者，處 2 年以下有期徒刑、拘役或 1 萬 5 千元以
下罰金。
本件係依刑事訴訟法簡易程序辦理，法院簡易庭得不傳喚被告、
輔佐人、告訴人、告發人等出庭即以簡易判決處刑；被告、被害
人、告訴人等對告訴乃論案件如已達成民事和解而要撤回告訴或
對非告訴乃論案件認有受傳喚到庭陳述意見之必要時，請即另以
書狀向臺灣臺北地方法院簡易法庭陳述或請求傳訊。